# 成本法下活跃市场没有报价，公允价值不能可靠计量的长期股权投资计提的减值准备问题

提问人：wshanwen 时间：2011-06-23 11:39:14
成本法下活跃市场没有报价，公允价值不能可靠计量的长期股权投资减值准备按金融资产减值准备计提的方法进行计提和计量。为什么呢？难道该类长期股权投资属于金融资产，如果这样，该类投资的减值准备是否可以转回呢？其他非流动资产的减值准备是不允许转回的。

回答人：chenyiwei
解释 3 号第一条已作修改。这类长期股权投资的减值适用《企业会计准则第 8 号——资产减值》。

回答人：chenyiwei
回复 wshanwen 的帖子
请再核实一下你所看的讲解版本。应当是以解释 3 号规定为准，讲解可能在此有疏漏。

回答人：chenyiwei
回复 miyachen 的帖子
分红金额计入投资收益。
由于此类长期股权投资的减值准备一经计提即不得转回，因此即使以后导致当初计提减值准备的减值迹象因素消失，原先计提的减值准备也不能转回。因此在对此类非金融非流动资产计提减值准备时，应当审慎判断当前的价值下跌是否在可预见的未来是不可恢复的。